【裁判字號】    92,台上,1397
【裁判日期】    920320
【裁判案由】    偽造文書
【裁判全文】
最高法院刑事判決                              九十二年度台上字第一三九七號
    上  訴  人  李燕碧
    被      告  乙○○
                甲○○
右上訴人因自訴被告等偽造文書案件，不服台灣高等法院高雄分院中華民國九十一年
十二月三十一日第二審判決（九十一年度上訴字第八八一號，自訴案號：台灣高雄地
方法院八十八年度自字第二六０號），提起上訴，本院判決如左：
    主  文
上訴駁回。
    理  由
按刑事訴訟法第三百七十七條規定，上訴於第三審法院，非以判決違背法令為理由，
不得為之。是提起第三審上訴，應以原判決違背法令為理由，係屬法定要件。如果上
訴理由狀並未依據卷內訴訟資料，具體指摘原判決不適用何種法則或如何適用不當，
或所指摘原判決違法情事，顯與法律規定得為第三審上訴理由之違法情形，不相適合
時，均應認其上訴為違背法律上之程式，予以駁回。本件原判決維持第一審諭知被告
乙○○、甲○○無罪之判決，駁回上訴人在第二審之上訴。已詳敘憑以認定之理由，
從形式上觀察，原判決並無任何違背法令之處。按刑事訴訟法第一百六十一條規定，
檢察官就被告犯罪事實，有舉證責任，此項證據章通則內之規定，亦為自訴程序所準
用，苟查無足以證明被告犯罪之積極證據，即應為有利被告之認定，更不必有何有利
之證據。按本件既無積極證據證明被告等有冒標之行為，依前所述，原審認定其等無
罪，並無違誤。上訴意旨仍執前詞謂關於八十五年十二月十日起會之部分，活會人數
僅餘十名，是哪些人被告陳報無一次相符，另呂村鏞並無借標係為被告所冒標，又林
秀卿部分應為活會，不因其事後與被告和解，即變為死會等語，係就原判決理由四已
詳為論斷與說明之事項，再為事實上爭執，殊非適法之第三審上訴理由。又上訴意旨
謂原審未傳訊呂村鏞以資查明被告所提出證明書之真偽，已有刑事訴訟法第三百七十
九條第十款未予調查證據之違背法令云云。惟查依呂某出具之證明書上簽名，與其在
第一審訊問時筆錄之簽名，由肉眼辨識，即可認係相同，則呂某已自承借標於乙○○
之事實，原審未再傳訊，自不違法。其餘上訴意旨徒憑己意，對原審採證認事職權之
適法行使，任意指摘，顯與法定上訴第三審之形式要件不符，其上訴違背法律上之程
式，應予駁回。又裁判上一罪案件之一部分，得提起第三審上訴者，其不得上訴第三
審部分，依審判不可分原則，第三審法院亦應併予審判，但以得上訴部分其上訴合法
為前提。本件得上訴之偽造文書部分，其上訴為不合法，本院由程序上予以駁回，對
於詐欺部分自無從適用審判不可分原則，併為實體上審判，此部分既屬刑事訴訟法第
三百七十六條第四款之案件，為不得上訴第三審之案件，其上訴不合法，應併駁回。
據上論結，應依刑事訴訟法第三百九十五條前段，判決如主文。
中      華      民      國    九十二    年      三      月     二十     日
                              最高法院刑事第五庭
                                  審判長法官  謝  家  鶴
                                        法官  洪  文  章
                                        法官  花  滿  堂
                                        法官  陳  世  淙
                                        法官  洪  佳  濱
      右正本證明與原本無異
                                              書  記  官
中      華      民      國    九十二    年      四      月      二      日


司法院資訊處製作；財團法人民間司法改革基金會備份。
